臺灣高雄地方法院民事裁定　　　　　　　94年度小上字第49號
上　訴　人　甲○○
　　　　　　　　　　　號
被 上 訴人　乙○○
　　　　　　　　　　　號
右當事人間請求損害賠償事件，上訴人對於民國94年8 月24日本
院94年度鳳小字第925 號民事判決提起上訴，本院裁定如下：
    主        文
上訴駁回。
第2審訴訟費用新台幣壹仟伍佰元由上訴人負擔。
    理      由
一、按對於小額程序之第1審判決上訴，非以其違背法令為理由
    ，不得為之；所謂判決違背法令，乃指判決不適用法規或適
    用不當；而上訴不合程式或已逾期間或法律上不應准許者，
    第2 審法院應以裁定駁回之，民事訴訟法第436 條之24第2
    項、第436 條之32第2 項準用468 條及第444 條第1 項前段
    分別定有明文。又當事人提起上訴，如依民事訴訟法第468
    條規定，以小額程序之第一審判決有不適用法規或適用法規
    不當為理由時，其上訴狀或理由狀應有具體之指摘，並揭示
    該法規之條項或其內容，若係成文法以外之法則，應揭示該
    法則之旨趣，倘為司法院解釋或最高法院之判例，則應揭示
    該判解之字號或其內容，如依民事訴訟法第469 條第1 款至
    第5 款所列情形為理由時，其上訴狀或理由書應揭示合於該
    條款之事實，上訴狀或理由書如未依此項方法表明，或其所
    表明者，顯與上開法條規定不相合時，即難認為已對小額程
    序之第1 審判決之違背法令有具體之指摘，其上訴自難認為
    合法。上訴人提起第3 審上訴，核其訴狀所載，僅就原審取
    捨證據任加指摘，並未具體指出原判決違背何等法規，依上
    說明，其上訴即難認為合法（最高法院71年台上字第314 號
    判例參照）。
二、本件上訴人於民國94年9月16日提出上訴理由狀主張：
(一)、我確實有目睹駕車撞死愛犬的駕駛人夫婦，且經會同管區警
    員前往調查結果，發現肇事人係被上訴人乙○○無誤，否則
    管區警員不致於提供被上訴人之名片給我。
(二)、我將被害過程向警方報案後，警方依報案內容通知VI-4581
    號自用小貨車車主供我指認，高雄縣政府警察局仁武分局高
    縣警仁警交字第0940008272號函謂我曾誤指另一車號
    VI-4581 號自用小貨車云云，顯有錯誤。
(三)、事發當天溫度甚低，論理被上訴人不可能外出旅遊。
(四)、被上訴人所提之通聯紀錄，與有無肇事之事無關；其次被上
    訴人胞兄的證詞，在立場上難免偏頗，而原審卻採為認定事
    實之證據，顯有未洽，為此提起上訴等語。
三、經查：本件上訴意旨，無非指摘被上訴人之辯詞及證人之證
    詞不實；而事發當天氣候不佳，被上訴人不太可能外出旅遊
    ；原審所引用之高雄縣政府警察局仁武分局函內容錯誤；另
    通聯紀錄不足以證明其辯詞屬實等語，提起上訴。惟查：前
    述之上訴理由均屬事實問題，上訴人對原審取捨證據所得心
    證之理由任加指摘，核與原判決有無違背法令尚屬無涉。此
    外上訴人並未具體說明原判決究有如何不適用法規或適用不
    當之處，亦未揭示該法之條項、成文法以外之法則或司法院
    解釋、最高法院之判例，亦未揭示違背法令之具體事實。綜
    上，依首述說明，其上訴自非合法。
四、末按於小額訴訟之上訴程序，法院為訴訟費用之裁判時，應
    確定其費用額，民事訴訟法第436條之19第1 項、第436條第
    32第1 項規定甚明。查本件第2 審訴訟費用為1,500 元，揆
    諸前開規定，應由上訴人負擔該第2 審訴訟費用，附此敘明
    。
五、依民事訴訟法第436條之32第1項、第2項、第444條第1項、
    第436條之23、第436條之19第1項、第436條第2項、第95條
    、第78條，裁定如主文。
中　　華　　民　　國　　94　　年　　10　月    11     日
              民事鳳山分庭審判長法  官  王伯文
                                法　官  郭文通
                                法  官  李代昌
正本係照原本作成。
本裁定不得抗告。
中　　華　　民　　國　　94　　年　　10  　月   12    日
                                書記官 林豐富
